【裁判字號】    98,抗,26
【裁判日期】    980430
【裁判案由】    本票裁定強制執行
【裁判全文】
臺灣臺南地方法院民事裁定                98年度抗字第26號
抗  告  人  甲○○
相  對  人  活雅實業有限公司
法定代理人  乙○○
上列抗告人因與相對人間本票裁定事件，對於中華民國97年10月
27日本院97年度司票字第4007號裁定提起抗告，本院裁定如下：
    主    文
抗告駁回。
抗告程序費用新臺幣壹仟元由抗告人負擔。
    理    由
一、按執票人向本票發票人行使追索權時，得聲請法院裁定後強
    制執行，票據法第123條定有明文。 又本票執票人依上開法
    條之規定，聲請法院裁定及抗告法院之裁定，僅依非訟案件
    程序，以審查強制執行許可與否，並無確定實體上法律關係
    存否之效力，如發票人就票據債務之存否有爭執時，應由發
    票人提起確認之訴，以資解決 （最高法院56年台抗字第714
    號、57年台抗字第76號著有判例足資參照）。次按本票上雖
    有免除作成拒絕證書之記載，執票人仍應於所定期限內，為
    付款之提示，但對於執票人主張未為提示者，應負舉證之責
    。此觀票據法第124條準用第95條規定即明。
二、本件相對人主張：其執有抗告人為發票人，如原裁定所示之
    本票1紙（以下簡稱系爭本票）， 並免除作成拒絕證書，詎
    屆期提示未獲付款， 依票據法第123條聲請裁定許可強制執
    行等情，已據其提出系爭本票為證，原裁定予以准許，即無
    不合。
三、抗告意旨略以：系爭本票未記載到期日，依法應視為見票即
    付，仍需見票提示，而相對人並未提示系爭本票。且系爭本
    票係履約保證，而該「履約保證契約」業經抗告人撤銷意思
    表示並合法解除，是系爭本票債權即失所附麗云云，惟查：
（一）抗告人雖抗辯相對人並未提示系爭本票云云，然系爭本票
      業已明載「免除作成拒絕證書」，揆諸首揭判例意旨，自
      應由抗告人就其所主張相對人未為提示系爭支票乙節，負
      舉證責任，抗告人既未能舉證證明相對人未提示系爭本票
      ，其主張相對人未為提示云云，即不足採信。
（二）抗告人又主張該「履約保證契約」已解除乙節，縱屬實在
      ，亦屬抗告人與相對人間就系爭本票原因關係所為之實體
      上爭執，揆諸首揭判例意旨，應由抗告人另行提起訴訟，
      以資解決，不容於非訟事件程序中以此爭執。是抗告人此
      部分主張，亦不足採信。
四、從而，原裁定許可強制執行，並無違誤，抗告人據以提起抗
    告，請求廢棄原裁定，為無理由，應予駁回
五、據上論結，本件抗告為無理由，依非訟事件法第46條、第21
    條第2項、第24條第1項，民事訴訟法第495條之1第1項、第
    449條第1項、第78條，裁定如主文。
中    華    民    國    98    年    4     月    30    日
                          臺灣臺南地方法院民事第一庭
                                法  官  王 獻 楠
上為正本，係照原本作成。
本裁定除以適用法規顯有錯誤為理由，並經本院許可外，不得再
抗告。如提起再抗告，應於收受後10日內委任律師為訴訟代理人
向本院提出再抗告狀，並繳納再抗告費新台幣1,000 元。
中    華    民    國    98    年    4     月    30    日
                                書記官  李 靜 怡


司法院資訊處製作；財團法人民間司法改革基金會備份。
